Config:
  hfst:
    Gen:  ../../../tools/spellcheckers/fstbased/generator-fstspeller-gt-norm.hfst
    Morph: ../../../tools/spellcheckers/fstbased/analyser-fstspeller-gt-norm.hfst
  xerox:
    Gen:  ../../../tools/spellcheckers/fstbased/generator-fstspeller-gt-norm.xfst
    Morph: ../../../tools/spellcheckers/fstbased/analyser-fstspeller-gt-norm.xfst
    App: lookup

Tests:
  Compound tests: # testing different compounding patterns that should be accepted:
    lapsi+N+Sg+Nom+Cmp#vesi+N+Sg+Nom: lapsi#vesi
    lapsi+N+Sg+Nom+Cmp#laulu+N+Sg+Nom: lapsi#laulu
    lapsi+N+Sg+Nom+Cmp#laulaa+V+Inf: [ ~lapsi#laulaa ]
#    guaktah+CmpN/SgNomLeft+Cmp#maana+CmpN/SgN+CmpN/SgG+CmpN/PlG+N+Sg+Nom: [ ~guaktah#maana ]
#    maana+CmpN/SgN+CmpN/SgG+CmpN/PlG+Cmp#guaktah+CmpN/SgNomLeft+N+Pl+Nom: maana#guaktah
